臺灣彰化地方法院刑事判決　　　　　　　95年度易字第1145號
公 訴 人　　臺灣彰化地方法院檢察署檢察官
被　　告　　乙○
上列被告因竊盜案件，經檢察官提起公訴（95年度偵字第3921號
），本院判決如下：
    主  文
乙○共同連續攜帶兇器竊盜，處有期徒刑壹年陸月。
    事  實
一、乙○、賴瑞慶（已經臺灣高等法院臺南分院另行判決確定）
    基於意圖為自己不法之所有之概括犯意聯絡，於附表所示時
    間，由乙○騎機車搭載賴瑞慶至附表所示地點，而由賴瑞慶
    攜帶黃振榮所有、質地堅硬、客觀上足以危害他人生命、身
    體安全、可作為兇器使用之Ｔ型板手一支，連續竊取如附表
    所示被害人所有之自小貨車，乙○則均在旁為其把風。嗣為
    警查獲，並扣得上開Ｔ型板手一支，始知悉上情。
二、案經被害人丙○○訴由彰化縣警察局和美分局報告臺灣彰化
    地方法院檢察署檢察官偵查起訴。
    理  由
一、訊據被告乙○矢口否認上開犯行，辯稱：其雖於民國九十五
    年三月十九日有騎機車搭載證人賴瑞慶至彰化縣鹿港鎮山崙
    里崙尾巷二十六號，同年三月二十五日六時有騎機車搭載證
    人賴瑞慶至彰化縣和美鎮○○路○段三０九號，但只是單純
    搭載賴瑞慶前往，其旋即離開，並不知道證人賴瑞慶要行竊
    云云。
二、經查，被告乙○先於警詢中供稱：（你有無到過上開二部自
    小貨車之失竊地點？）「沒有」；（問：九十五年三月十九
    日四時及九十五年三月二十五日六時這二點時間你在何處？
　　有無與共犯賴瑞慶在一起？何人可證明？）「我當時在彰化
  　和美鎮○○路○段六五六號租屋處。我朋友陳草馬可以證明
    」（見臺灣彰化地方法院檢察署九十五年度偵字第三九二一
    號偵查卷宗第二十頁）；復於偵查中供稱：（問：對於賴瑞
    慶於警詢中供稱，在這二件竊盜的時間點，你都有在場，且
    負責把風，有何意見？）「九十五年三月十九日晚上七時許
    ，我在我和美鎮的租屋處；三月二十五日早上六時許，當天
    我正要去上班，在伸港鄉的路上我有遇到賴瑞慶，他當時步
    行在路上，他要我載他去彰化，我就載他，但是後來被警察
    攔下來，並帶我們回警局，我沒有與他一起去偷車」等語（
    見上開偵查卷宗第四十七頁）；於本院審理時則供稱：（問
    ：本案兩件案發時間都是在凌晨四點或是早上六點，為何那
    時間載他去現場？）「兩次我都是早上六點載他的」；（問
    ：六點多你要去何處上班？）「伸港，做水泥臨時工，要做
    整天」、（問：九十五年三月二十五日六點多，載賴瑞慶到
    和美鎮○○路○段三零九號旁空地後你何時離開？）「載他
    去我就走了」、（問：當天你何時又遇到他？）「當天九點
    他在路上走，叫我載他回彰化」、（問：當天六點多到九點
    多你作何事？）「我去工地要做事」，後又改稱「我去朋友
    家坐」等語（見本院卷第三十三頁、第三十四頁），足認其
    供詞前後反覆，已難信採。且證人陳草馬既於警詢時明確證
    稱：（問：警方根據嫌疑人乙○供稱，九十五年三月十九日
    四點及九十五年三月二十五日六點，這二處時間是否與你一
    起是否正確？）「這二處時間我都沒有與嫌疑人乙○在一起
    」；（問：九十五年三月十九日四點及九十五年三月二十五
    日六點，這二處時間點嫌疑人乙○是否有居住在彰化縣和美
    鎮○○路○段六五六號？）「沒有」等語（見上開偵查卷宗
    第二十七頁），更足認被告乙○上開所辯均係卸責之詞，不
    足採信。
三、被告乙○上開犯行，業據證人賴瑞慶於警詢時證稱：（問：
    你竊取Ｙ五－二二一０號自小貨車、Ａ六－六五一三號自小
    貨車時乙○均有與你同行，他是否知道你要向他人竊取車輛
    ？）「我要去竊取他人車輛前我都有告訴乙○。所以乙○都
    知道我要去竊取他人車輛」；（問：你為何竊取他人車輛時
    會告訴乙○？動手行竊時為何乙○會與你一起前往？）「因
    為是我二人一起去尋找竊取目標，尋找目標後再由我動手行
    竊」等語（見上開偵查卷宗第十七頁）；於偵查中證稱：（
    問：乙○是否知道你要去偷上開二輛車？）「他知道」（問
    ：他既然知道，為何還要載你去上址竊車？）「因為有一位
    綽號叔仔之年約四十歲的男子，因為他缺車代步，所以，就
    叫乙○載我去偷車」；（問：竊盜的地點，誰決定？）「在
    偷竊前，我住在叔仔位於彰化市火車站附近，他跟我說要偷
    車，因為叔仔認識乙○，所以，就叫乙○載我去尋找下手行
    竊的目標。三月十九日所偷竊的Ｙ五－二二一０號自小貨車
    ，是我跟乙○講偷這一台，他就放我下來，我發動車子後，
    他才騎到我前面，並帶著我把車子交給叔仔。三月二十五日
    所偷竊的Ａ六－六五一三號自小貨車，是乙○說要偷這一台
    車，我開走之後，他在前面帶路，並交給叔仔」等語（見上
    開偵查卷宗第五十八頁、第五十九頁）；證人賴瑞慶於偵查
    中與被告乙○當面對質時，亦明確證稱：「他所言不實，叔
    仔確實有找乙○載我去偷車」等語在卷（見上開偵查卷宗第
    八十一頁）。本院審酌證人賴瑞慶於偵查中之證詞業經具結
    ，且經與被告乙○當面對質，堪認係在具有相當誠懇性與正
    確性情況下做成。況證人賴瑞慶與被告乙○並無仇隙，衡情
    亦無任意攀誣被告乙○之理。參以證人賴瑞慶上開供述內容
    ，均足陷自己涉犯共同加重竊盜之罪，而明顯置自己於刑事
    責任之中，苟非證人賴瑞慶信其所述內容確為真實，任何人
    處於相同地位，當均不會為如此陳述等情，認為證人賴瑞慶
    上開證言，均信而有徵，堪以採信。此外，被告乙○上開犯
    行並經證人丙○○、甲○○於警詢時證述在卷，且有員警職
    務報告書、贓物認領保管單二紙、照片六張附卷可稽，及Ｔ
    型板手一支扣案可資佐證，本件事證明確，被告乙○與證人
　　賴瑞慶就上開加重竊盜之犯行，有犯意聯絡及行為分擔甚為
  　明確，應依法論科。
四、核被告乙○所為，係犯刑法第三百二十一條第一項第三款之
    加重竊盜罪；被告乙○與證人賴瑞慶間上開加重竊盜犯行，
    均有犯意聯絡及行為分擔，為共同正犯。被告乙○與證人賴
    瑞慶上開加重竊盜犯行，時間緊接，所犯又係構成要件相同
    之罪名，顯係基於概括犯意反覆為之。按刑法第二條第一項
    規定：行為後法律有變更者，適用行為時之法律。但行為後
    之法律有利於行為人者，適用最有利於行為人之法律。被告
    行為後，刑法第五十六條連續犯之規定，業於九十四年二月
    二日修正公布刪除，並於九十五年七月一日施行。因行為後
    刑法業已刪除連續犯之規定，此刪除雖非犯罪構成要件之變
    更，但顯已影響行為人刑罰之法律效果，自屬法律有變更，
    比較新、舊法結果，仍應適用較有利於被告之行為時法律，
    即應依修正前刑法第五十六條之規定，論以連續加重竊盜一
    罪，並加重其刑。爰審酌被告乙○犯罪之動機、目的、手段
    、品行、生活狀況、智識程度，暨犯後矢口否認犯行、態度
    不佳等一切情狀，量處如主文所示之刑。本案扣得之Ｔ型扳
　　手一支，雖係證人賴瑞慶攜帶用以行竊之物，但該Ｔ型扳手
  　為黃振榮所有，業據證人賴瑞慶證述在卷，爰不予沒收，附
    此敘明。
據上論斷，應依刑事訴訟法第二百九十九條第一項前段，刑法第
二條第一項前段、第二十八條、第三百二十一條第一項第三款，
修正前刑法第五十六條，判決如主文。
本案經檢察官高如應到庭執行職務。
中　　華　　民　　國　　96　　年　　2 　　月　　1 　　日
           刑事第七庭             審判長法官    李進清
                                        法官    紀佳良
                                        法官    王昌鑫
以上正本證明與原本無異。
如不服本判決，應於判決送達後十日內向本院提出上訴狀 (須附
繕本 )。
告訴人或被害人對於判決如有不服具備理由請求檢察官上訴者，
其上訴期間之計算係以檢察官收受判決正本之日期為準。
中　　華　　民　　國　　96　　年　　2 　　月　　1 　　日
                                      書記官    陳文俊
附錄本案論罪科刑法條全文：
中華民國刑法第321條
（加重竊盜罪）
犯竊盜罪而有左列情形之一者，處 6 月以上、 5 年以下有期徒
刑：
一  於夜間侵入住宅或有人居住之建築物、船艦或隱匿其內而犯
    之者。
二  毀越門扇、牆垣或其他安全設備而犯之者。
三  攜帶兇器而犯之者。
四  結夥三人以上而犯之者。
五  乘火災、水災或其他災害之際而犯之者。
六  在車站或埠頭而犯之者。
    前項之未遂犯罰之。
附表：
┌──┬───────┬────────┬────┬───────┐
│編號│時 間（民 國）│地            點│ 被害人 │ 車輛車牌號碼 │
├──┼───────┼────────┼────┼───────┤
│ 一 │九十五年三月十│彰化縣鹿港鎮山崙│ 丙○○ │Ｙ五－二二一０│
│    │九日四時許    │里崙尾巷二十六號│        │號自小貨車    │
│    │              │前              │        │              │
├──┼───────┼────────┼────┼───────┤
│ 二 │九十五年三月二│彰化縣和美鎮鐵山│ 甲○○ │Ａ六－六五一三│
│    │十五日六時許  │里彰美路三段三０│        │號自小貨車    │
│    │              │九號旁空地前    │        │              │
└──┴───────┴────────┴────┴───────┘
